臺灣嘉義地方法院民事判決
111年度嘉小字第828號
原      告  華南產物保險股份有限公司

法定代理人  陳文智  
訴訟代理人  蘇嘉維  
被      告  蘇凡凱  

上列當事人間請求侵權行為損害賠償（交通）事件，本院於民國
111年11月15日言詞辯論終結，判決如下：
    主  文
被告應給付原告新臺幣15,960元，及自民國111年9月23日起至清
償日止，按年息5％計算之利息。
訴訟費用新臺幣1,000元由被告負擔。
本判決得假執行。
    事實及理由
一、被告經合法通知，未於言詞辯論期日到場，核無民事訴訟法
    第386條所列各款情形，爰依原告之聲請，由其一造辯論而
    為判決。
二、原告主張：被告於民國109年9月11日0時46分許，無照駕駛
    原告承保強制險之車牌號碼0000-00號自用小客車（下稱系
    爭車輛），沿嘉義縣新港鄉中正路由北往南方向行駛，行經
    嘉義縣○○鄉○○路000號前時，因不依規定駛入來車道之過失
    ，逆向駛入由南往北方向車道內，適訴外人黃宥鋐騎乘MVX-
    6752號普通重型機車由南往北方向直行而來，閃避不及，致
    訴外人黃宥鋐人、車倒地，因此受有左側股骨頸骨折等體傷
    （下稱本件事故）。本件被告無照駕車已違反道路交通管理
    處罰條例第21條第1項禁止無照駕車之規定，依強制汽車責
    任保險法第29條第1項第5款之規定，原告於賠付後得向加害
    人即被告求償。訴外人黃宥鋐首次申請強制險理賠，原告賠
    付818,682元(109年9月11日事故日至110年10月8日間支出之
    傷害醫療費用與失能給付)，前已向訴外人新光產物保險股
    份有限公司（下稱新光產險公司）請求分攤額為425,301元
    ，就剩餘409,341元向被告起訴並取得鈞院111年度嘉簡字第
    277號民事判決與確定證明書在案。訴外人黃宥鋐本次就111
    年4月21日至111年5月9日間支出之傷害醫療費用申請強制險
    理賠，原告於111年7月13日賠付訴外人黃宥鋐31,920元後，
    扣除與訴外人新光產險公司請求分攤15,960元後，剩餘金額
    15,960元，原告依法代位請求被告賠償。爰依強制汽車責任
    保險法第29條第1項規定，提起本件訴訟。並聲明：如主文
    第1項所示。
三、被告未於言詞辯論期日到場，亦未提出書狀作何聲明或陳述
    。
四、得心證之理由：
　㈠原告主張之事實，業據其提出強制汽車責任保險理賠申請書
    、嘉義縣警察局道路交通事故當事人登記聯單、道路交通初
    步分析研判表、道路交通事故現場圖、監理站服務網被告駕
    照經註銷資料、診斷證明書、強制險醫療給付費用彙整表、
    住院費用收據、強制汽車責任保險理賠計算書、本院111年
    度嘉簡字第277號民事判決與確定證明書、強制理賠已決維
    護作業畫面、強制理賠已決維護作業畫面、111年7月13日賠
    付訴外人黃宥鋐所附強制險醫療給付費用彙整表（含診斷證
    明書、醫療收據）、110年5月20日賠付訴外人黃宥鋐所附強
    制險醫療給付費用彙整表（含診斷證明書、醫療收據、看護
    證明書、交通費用證明書）、110年12月7日賠付訴外人黃宥
    鋐所附強制險醫療給付費用彙整表（含醫療收據）等件為證
    （見本院卷第9至39頁、第129至233頁），並有嘉義縣警察
    局民雄分局檢送之道路交通事故現場圖、道路交通事故調查
    報告表㈠㈡、道路交通事故初步分析研判表、談話紀錄表、現
    場照片、事故現場光碟在卷可稽（見本院卷第53至116頁）
    ，而被告已於相當時期受合法通知，未於言詞辯論期日到場
    ，亦未提出書狀作何聲明或陳述，依民事訴訟法第436條之2
    3、第436條第2項、第280條第3項準用第1項規定，視同被告
    自認原告主張之事實為真實。
  ㈡按因故意或過失，不法侵害他人之權利者，負損害賠償責任
    ；汽車、機車或其他非依軌道行駛之動力車輛，在使用中加
    損害於他人者，駕駛人應賠償因此所生之損害，民法第184
    條第1項前段、第191條之2前段分別定有明文。汽車在未劃
    設慢車道之雙向二車道行駛時，應依下列規定：…二、在劃
    有分向限制線之路段，不得駛入來車之車道內。道路交通安
    全規則第97條第1項第2款定有明文。查被告係無照駕駛系爭
    車輛，行駛中看著手機上之導航資料，未料手機掉落而去撿
    拾手機時，行駛至對向車道，而擦撞訴外人黃宥鋐騎乘之重
    型機車，致訴外人黃宥鋐受有左側股骨頸骨折等身體傷害，
    此有嘉義縣警察局民雄分局調查筆錄及診斷證明書附卷可參
    （見本院卷第61至67、69至75頁）。可認被告就本件事故之
    發生顯有不依規定駛入來車道之過失，且應負全部過失責任
    ，被告之過失行為與訴外人黃宥鋐所受之傷害間，有相當因
    果關係，自應負侵權行為之損害賠償責任。
　㈢按強制汽車責任保險法第29條第1項第5款規定：「被保險人
    有下列情事之一，致被保險汽車發生汽車交通事故者，保險
    人仍應依本法規定負保險給付之責。但得在給付金額範圍內
    ，代位行使請求權人對被保險人之請求權：五、違反道路交
    通管理處罰條例第21條或第21條之1規定而駕車。」又道路
    交通管理處罰條例第21條第1項第1款規定：「汽車駕駛人，
    有下列情形之一者，處6千元以上1萬2千元以下罰鍰，並當
    場禁止其駕駛：一、未領有駕駛執照駕駛小型車或機車。」
    。查被告係無照駕駛系爭車輛肇事致訴外人黃宥鋐發生車禍
    受有傷害，從而，原告賠償訴外人黃宥鋐所受損害15,960元
    後，依強制汽車責任保險法第29條第1項第5款規定，於賠付
    範圍內代位行使訴外人黃宥鋐對被告之侵權行為損害賠償請
    求權，而被告應負全部肇事責任，是原告自得代位請求被告
    給付15,960元。
五、綜上所述，原告依強制汽車責任保險法第29條第1項規定及
    侵權行為之法律關係，請求被告給付15,960元，及自起訴狀
    繕本送達翌日即111年9月23日（本院卷第47、49頁）起至清
    償日止，按年息5％計算之利息，為有理由，應予准許。
六、本件為適用小額程序所為被告敗訴之判決，依民事訴訟法第
    436條之20規定，應依職權宣告假執行。
七、訴訟費用負擔之依據：民事訴訟法第78條。並確定本件訴訟
    費用額為第一審裁判費為1,000元，應由被告負擔。
中　　華　　民　　國　　111 　年　　11　　月　　24　　日
                  臺灣嘉義地方法院嘉義簡易庭
                                  法　官　羅紫庭
以上正本係照原本作成。
如對本判決上訴，須於判決送達後20日內向本庭（嘉義市文化路
308之1號）提出上訴狀（均須按他造當事人之人數附繕本）。如
委任律師提起上訴者，應一併繳納上訴審裁判費。
民事訴訟法第436條之24第2項規定：對小額程序之第一審裁判之
上訴或抗告，非以其違背法令為理由，不得為之。
中　　華　　民　　國　　111 　年　　11　　月　　24　　日
                                  書記官  江柏翰